【裁判字號】    90,易,1624
【裁判日期】    900824
【裁判案由】    竊盜等
【裁判全文】
臺灣桃園地方法院刑事判決                          九十年度易字第一六二四號
    公  訴  人  臺灣桃園地方法院檢察署檢察官
    被      告  癸○○
右列被告因竊盜等案件，經檢察官提起公訴（九十年度偵字第六八一二號、第七四四
三號），本院判決如左：
        主  文
癸○○連續毀越安全設備，於夜間侵入住宅竊盜，處有期徒刑壹年陸月，並應於刑之
執行前令入勞動場所強制工作參年；又對於公務員依法執行職務時，施強暴，處有期
徒刑伍月；應執行有期徒刑壹年拾月，並應於刑之執行前令入勞動場所強制工作參年
。
        事  實
一、癸○○基於意圖為自己不法之所有之概括犯意，先後於附表所示之時、地，以附
    表所示之方式，竊取如附表所示被害人所有之如附表所示之物，而為有犯罪習慣
    之人。嗣癸○○於民國九十年四月二十二日晚間十一時五十五分許（起訴書誤載
    為該日上午七時許），在桃園縣中壢市○○○街四七號前，進入其所竊得之車號
    為八Ｎ－四五五三號自用小客車，本欲搭載在附近等候之女友盧金枝，在該處埋
    伏之桃園縣警察局中壢分局文化派出所警員方寧舟見狀，乃將其所騎乘之車號為
    ＲＸＴ－０三二號之輕型機車騎至前開贓車之左前方擋住癸○○之去路，並向癸
    ○○表明身份並出示證件欲行盤查，詎癸○○仍欲逃亡，乃基於妨害公務之犯意
    ，立即發動並駕駛該贓車朝方寧舟及其所騎乘之機車衝撞，幸方寧舟及時閃避跳
    開，然其之機車倒地後，該機車仍遭癸○○拖行約十公尺，此時方寧舟乃先對空
    鳴一槍示警，再瞄準前開贓車右側輪胎射擊三槍，癸○○仍續行駕車逃逸，另一
    警員劉鴻澤亦先對空鳴一槍示警，再朝前開贓車右後輪胎射擊二槍，然癸○○仍
    順利逃離現場，警方鍥而不捨，在轄內可疑場所加強查緝，乃於九十年四月廿四
    日凌晨零時五十五分許，再度發現癸○○又駕駛車號為Ｚ八－一八一０號之自用
    小客車行駛於中壢市○○○街、文化路，乃通知警網圍捕，於同日凌晨一時許，
    在同市○○路、文化路口將癸○○逮獲。警方又於九十年五月三日下午五時四十
    分許，在桃園縣中壢市○○路○段一八四號三樓，查獲癸○○，並得悉其如附表
    所示編號七、十之犯行。警方再於九十年五月四日上午訊問癸○○，查悉其如附
    表所示編號二至編號六之犯行。癸○○另於九十年三月廿八日晚間七時四十分許
    ，至中壢市○○路一七九號行竊時失風，為警當場逮捕。癸○○又於九十年四月
    廿七日下午三時四十五分許，在桃園市○○街七十二巷口，因竊盜失風而為附表
    編號十一所示之被害人會同警方將之逮捕。
二、案經桃園縣警察局中壢分局報請臺灣桃園地方法院檢察署檢察官偵查起訴及移送
    併辦。
        理  由
一、訊據被告癸○○固坦認如附表所示之事實，惟否認有駕車衝撞執行公務之警員之
    犯行，辯稱：伊當時發動車子，突然有一個穿著便服的人騎著機車擋在伊所駕贓
    車八Ｎ－四五五三號自用小客車前面，該人走過來講了什麼話伊沒有聽到，伊害
    怕是要搶伊女朋友的一個男子叫來的人，伊情急之下就開動車子，但是只有把機
    車推開而已，伊雖聽到好幾聲槍聲，但是都是往車窗玻璃打過來的；附表編號一
    、二、四、六之犯行，都是陳黃慧娟與伊共犯的；伊雖有犯附表編號六之犯行，
    然沒有竊取被害人之現金一萬元；伊犯附表編號七之犯行時，僅並無竊取被害人
    之現金五千元，另伊犯附表編號十之犯行時，僅竊取被害人之電話卡及四千多元
    之零錢云云。惟查：證人即警員方寧舟於九十年五月廿四檢察官偵訊時證稱「．
    ．．，當天我和同事在巷口發現一輛贓車，後來潘（昆君）去駕駛該車，我上前
    攔阻，並用私人機車擋住該車去路，當時他還未發動車輛，我上前告訴他我是警
    察，並出示警察證件，叫他不要動，他很驚訝，就發動車輛，並朝我機車衝撞，
    我有閃避，但機車被撞倒，拖行約十公尺，我拔搶射擊，但他仍逃逸，他是開八
    Ｎ－四五五三號贓車，我們繼續追捕他，次日凌晨，我的同事又查獲他開另一輛
    贓車。」，被告將警員方寧舟之機車撞倒後，警方如何開槍射擊追捕被告亦經警
    員方寧舟、林忠河、劉鴻澤、黃志生做成書面報告一紙可稽，被告辯稱不知是警
    方盤查、無妨害公務犯意云云，核屬虛構。再查，被害人壬○○於警訊中證伊於
    九十年三月廿八日晚間七時四十分許，返回中壢市○○路一七九號住處時，在伊
    住宅後門看到一個女人從伊住宅內走出，被告則供稱該女子即係共犯陳黃慧娟，
    是陳黃慧娟提議進去偷東西，且陳黃慧娟先進去，伊才進去，陳黃慧娟亦有翻動
    被害人之東西等語；陳黃慧娟於九十年四月十八日檢察官偵訊時固不否認有至中
    壢市○○路一七九號，然辯稱被告本來要與伊去找朋友，然至案發地點，被告突
    然進去被害人住處，伊踏入門口見被告在翻別人東西，就趕快出來云云，然其既
    與被告共同進入他入住宅，且又供承確有碰到被害人壬○○返家，竟趁壬○○入
    內抓被告時拔腿開溜，其顯係被告之共犯，陳黃慧娟前開辯詞核非可採；另陳黃
    慧娟亦坦承與被告共犯如附表編號六之竊盜犯行，除此之外，陳黃慧娟否認與被
    告共犯其他之竊盜犯行，被告雖供陳陳黃慧娟尚有共犯如附表編號二、四之犯行
    云云，然於證據法則上既不得在無其他輔助證據之下，僅根據共犯之供詞認定其
    他共犯之刑責，則自不得認定陳黃慧娟有共犯如附表編號二、四之犯行。復查，
    如附表編號六、七、十之被害人均於警訊時具體供陳渠等物品失竊之時、地、及
    內容，被告空言辯稱僅竊取何物、未竊何物，亦非可採。綜上，被告前開辯詞均
    未足採信，此外，乙○○○家中財物遭竊後，現場遺留指紋，經內政部警政署刑
    事警察局鑑驗，確為被告指紋無誤，有該局鑑驗報告在卷為憑，復有贓物領據二
    紙、八Ｎ－四五五三號、Ｚ八－一八一０號自用小客車、ＲＸＴ－０三二號輕型
    機車之毀損照片附卷足稽，且有如附表所示被害人之警訊筆錄可參，本件事證至
    屬明確，被告犯行均堪認定。
二、核被告所為，係犯刑法第一百三十五條第一項妨害公務罪、第三百二十條第一項
    、第三項、第一項普通竊盜既遂、未遂罪、第三百二十一條第一項第一款、第二
    項、第一項第一款之加重竊盜既遂、未遂罪、第三百二十一條第一項第三款之加
    重竊盜罪、第三百二十一條第一項第二款、第一款之加重竊盜罪。被告為如附表
    編號一、六之犯行，與陳黃慧娟間有犯意聯絡、行為分擔，為共同正犯。被告先
    後多次加重竊盜、普通竊盜既遂、未遂之犯行，時間緊接，所犯係構成要件相同
    之罪名，顯係基於概括犯意為之，為連續犯，應論以刑度、情節最重之刑法第三
    百二十一條第一項第二款、第一款之加重竊盜罪，並應依刑法第五十六條之規定
    加重其刑；公訴人雖僅起訴被告如附表編號七至編號十之犯行，然其餘犯行既與
    已起訴之該等犯行具連續犯裁判上一罪之關係，自在本院得一併審酌之範圍內。
    被告所犯前開竊盜罪、妨害公務罪間，犯意各別，行為互殊，應分論併罰。爰審
    酌被告竊盜之次數眾多、其竊取財物之價值、不到二月之期間內即在中壢市竊盜
    十次、在桃園市竊盜一次、又以闖空門方式在他人住宅竊盜、對社會治安危害重
    大、其以小客車衝撞員警對員警之危害及對公權力執行之挑戰等一切情狀，分別
    量處如主文所示之刑，並依刑法第五十一條第五款之規定，定其應執行之刑。又
    被告年輕力壯，竟不思正途，於短短二月不到之期間即連續竊盜十一次之多，其
    多次為警逮捕嗣為檢察官交保之後，旋即故態復萌，反覆實施竊盜犯行，顯為不
    務正業而有犯罪習慣，爰依竊盜犯贓物犯保安處分條例第三條第一項第一款之規
    定諭知應於刑之執行前，令入勞動處所強制工作，以資矯正。
據上論斷，應依刑事訴訟法第二百九十九條第一項前段，刑法第五十六條、第一百三
十五條第一項、第三百二十一條第一項第一款、第二款、第五十一條第五款，竊盜犯
贓物犯保安處分條例第三條第一項第一款、第四條、第五條第一項前段，罰金罰鍰提
高標準條第一條前段，判決如主文。
本案經檢察官張春暉到庭執行職務
中      華      民      國      九十      年    八      月      廿四    日
                                臺灣桃園地方法院刑事第一庭
                                      法  官    曾  雨  明
右正本證明與原本無異。
如不服本判決，應於判決送達後十日內向本院提出上訴狀( 應附繕本 )，上訴於
臺灣高等法院。
                                      書記官    戴  育  萍
中        華        民        國     九十    年     八    月    廿八    日
附論罪科刑依據之法條：
刑法第一百三十五條第一項
對於公務員依法執行職務時，施強暴脅迫者，處三年以下有期徒刑、拘役或三百元以
下罰金。
刑法第三百二十一條第一項第一款、第二款
犯竊盜罪而有左列情形之一者，處六月以上五年以下有期徒刑：
一、於夜間侵入住宅或有人居住之建築物、船艦或隱匿其內而犯之者。
二、毀越門扇、牆垣或其他安全設備而犯之者。
附表：
┌──┬────┬────┬───┬────┬────┬──┬─────┐
│編號│犯罪時間│犯罪地點│被害人│犯罪方法│竊得財物│共犯│所犯法條  │
├──┼────┼────┼───┼────┼────┼──┼─────┤
│    │九十年三│中壢市育│壬○○│大門未上│無      │陳黃│刑法第三百│
│一  │月廿八日│樂路一七│      │鎖，闖空│        │慧娟│二十一條第│
│    │晚間七時│九號住宅│      │門      │        │    │二項、第一│
│    │四十分許│        │      ││        │    │項第一款  │
├──┼────┼────┼───┼────┼────┼──┼─────┤
│二  │九十年三│中壢市中│辛○○│同右    │切斷砂輪│無  │刑法第三百│
│    │月下旬某│華路一段│      │        │機一台  │    │二十條第一│
│    │日白天  │七五二號│      │        │        │    │項        │
│    │        │（非住宅│      │        │        │    │          │
│    │        │）      │      │        │        │    │          │
├──┼────┼────┼───┼────┼────┼──┼─────┤
│三  │九十年四│中壢市仁│戊○○│同右    │洋酒三瓶│無  │刑法第三百│
│    │月下旬某│愛路八十│      │        │、電腦鍵│    │二十一條第│
│    │日夜間  │巷七號住│      │        │盤一個  │    │一項第一款│
│    │        │宅      │      │        │        │    │          │
├──┼────┼────┼───┼────┼────┼──┼─────┤
│四  │九十年四│中壢市榮│己○○│同右    │皮包一只│無  │刑法第三百│
│  │月十日白│民路一六│      │        │、行動電│    │二十條第一│
│    │天      │五巷卅二│      │        │話二具  │    │項        │
│    │        │弄四號一│      │        │        │    │          │
│    │        │樓住宅  │      │        │        │    │          │
├──┼────┼────┼───┼────┼────┼──┼─────┤
│五  │九十年四│中壢市興│何張秋│同右    │除濕機一│無  │刑法第三百│
│    │月十五日│仁路二段│雲    │        │具、外套│    │二十條第一│
│    │白天    │一三四之│      │        │二件    │    │項        │
│    │        │一號    │      │        │        │    │          │
├──┼────┼────┼───┼────┼────┼──┼─────┤
│六  │九十年四│中壢市成│丙○○│同右    │音響、烤│同編│同右      │
│    │月間某日│章十一街│      │        │箱、空氣│號一│          │
│    │白天    │十之一號│      │        │清淨機各│    │          │
│    │        │三樓    │      │    │一台、身│    │          │
│    │        │        │      │        │分證、駕│    │          │
│    │        │        │      │        │照、健保│    │          │
│    │        │        │      │        │卡各一張│    │          │
│    │        │        │      │        │、現金約│    │          │
│    │        │        │      │        │一萬元  │    │          │
├──┼────┼────┼───┼────┼────┼──┼─────┤
│七  │九十年四│中壢市忠│庚○○│破壞二樓│呼叫器三│無  │刑法第三百│
│    │月十六日│孝路二八│      │和室窗戶│具、手錶│    │二十一條第│
│    │晚間八時│二巷卅四│      │，攀爬入│二只、相│    │一項第二款│
│    │廿分許  │弄二號  │      │內      │機一台、│    │、第一款  │
│    │        │        │      │        │鑽墜一個│    │          │
│    │        │        │      │        │、碎鑽別│    │          │
│    │        │        │      │        │針二個、│    │          │
│    │        │        │      │        │存摺三本│    │          │
│    │        │        │      │        │、現金約│    │          │
│    │        │        │      │        │五千元  │    │          │
├──┼────┼────┼───┼────┼────┼──┼─────┤
│八  │九十年四│中壢市榮│丁○○│以鐵製剪│八Ｎ－四│無  │刑法第三百│
│    │月廿二日│民路旁  │      │刀破壞車│五五三自│    │二十一條第│
│    │上午七時│        │      │門及電門│小客車一│    │一項第三款│
│    │許      │        │      │        │輛      │    │          │
├──┼────┼────┼───┼────┼────┼──┼─────┤
│九  │九十年四│中壢市內│子○○│以自備鑰│Ｚ八－一│無  │同編號四  │
│    │月廿四日│定里下內│      │匙破壞車│八一０號│    │          │
│    │凌晨零時│壢八一號│      │門及電門│廂型自用│    │          │
│    │卅分許  │住宅後門│      │        │小客車  │    │          │
│    │        │旁      │      │        │        │    │          │
├──┼────┼────┼───┼────┼────┼──┼─────┤
│十  │九十年四│中壢市成│丑○○│車門未鎖│現金約七│無  │同右      │
│    │月廿七日│章二街五│      │侵入ＨＥ│千元、電│    │          │
│    │上午六  │六八號前│      │－九七二│話卡三張│    │          │
│    │四十分許│        │      │號大貨車│、大貨車│    │          │
│    │        │        │      │內      │行照一張│    │          │
├──┼────┼────┼───┼────┼────┼──┼─────┤
│十一│九十年四│桃園市壽│甲○○│同編號一│無      │無  │刑法第三百│
│    │月廿七日│昌街四十│      │        │        │    │二十條第三│
│    │下午三時│一號    │      │        │        │    │項、第一項│
│    │許      │        │      │        │        │    │          │
└──┴────┴────┴───┴────┴────┴──┴─────┘


司法院資訊處製作；財團法人民間司法改革基金會備份。
